臺北高等行政法院判決
　　　　　　　　　　　　　　　　　　 95年度訴字第00908號
　　　　　　　　　　　　　　　.
原　　　告　甲○○
被　　　告　中央警察大學
代　表　人　乙○○校長）住同.
訴訟代理人　陳佳瑤　律師
　　　　　　謝宜雯　律師（兼送達代收人）
　　　　　　陳筱屏　律師
上列當事人間因考試事件，原告不服內政部中華民國95年4 月10
日台內訴字第0950056675號訴願決定，提起行政訴訟。本院判決
如下：
    主  文
原告之訴駁回。
訴訟費用由原告負擔。
    事  實
一、事實概要：緣原告係現職行政院海岸巡防署海洋巡防總局（
    下稱海洋巡防總局）所屬第10海巡隊人員，其報名參加被告
    舉辦民國（下同）94學年度2 年制技術系入學考試。經海洋
    巡防總局審查報考資格時，發現原告92年及93年之年終考績
    均考列乙等，與被告招生簡章所訂報考資格「最近2 年（92
    、93年）年終考績（成）1 年列甲等、1 年列乙等以上」之
    規定不合，乃以94年6 月2 日洋局習字第0940012268號函報
    被告。被告審認原告不符報考資格，遂以94年9 月2 日校教
    字第0940004399號函（下稱原處分）退還原告報名費，否准
    其報名。原告不服，提起訴願，訴願機關尚未做出訴願決定
    前，即於95年3 月14日提起本件行政訴訟，而訴願機關於95
    年4 月10日作出訴願駁回之決定。
二、兩造聲明：
　(一)原告聲明求為判決：確認原處分違法。
　(二)被告聲明求為判決：駁回原告之訴。
三、兩造之主張：
甲、原告主張之理由：
一、原告提起訴願後，內政部以94年12月23日台內訴字第094000
    8293號函請被告於文到20日內，依訴願法第58條第2 項至第
    4 項規定，重新審查原處分是否合法妥當，並檢討應否自行
    撤銷或變更原處分，或檢齊本案原處分相關案卷，針對訴願
    理由依法詳實答辯，並將答辯書副本抄送原告。惟被告以95
    年2 月13日校教字第095000566 號函說明其依據前揭內政部
    函辦理，並謊稱被告於95年1 月18日收文。又原告於95年3
    月10日寄出存證信函告知被告，以被告有違前揭內政部函之
    旨意，並無回覆詳實理由答辯書予原告。
二、依警察教育條例第5 條規定，報考中央警察大學之資格並無
    考績甲、乙等之限制，只有其應考資格須經警察專科學校警
    員班畢業。被告濫權用考績甲、乙等限制報考人，圖利特定
    人，已觸犯刑法第131 條。
三、警察教育條例第5 條第2 項規定：警察大學各學系及2 年制
    技術系，得甄選或甄試警察專科學校成績特優或具特殊專長
    人員入學；其入學資格、條件、名額及甄選或甄試程序之辦
    法，由內政部定之。查該規定是在警察專科學校成績全班前
    3 年或抬拳道、柔道全國比賽第1 名才有資格保送甄試，並
    非考績甲等才能甄試。至公務人員訓練進修法第9 條第2 項
    之規定是指警員破槍擊要犯，破大案，破格升官，須要到警
    大進修才須甄審委員會議通過，並經機關首長核定之，並非
    考績甲等才須甄審委員會審議通過才能報考。
四、憲法第18條人民有應考試，服公職之權。警察考績不是很客
    觀、公平制度：不能增加所未規定警察教育法事項；該警察
    教育條例並未增加考績事項，被告利用行政命令來設定考績
    甲等始能報考警察大學2 技是違法的，不應用不客觀不公平
    之考績制來剝奪考試權利。被告利用行政命令逾越法律設定
    考績制度是濫權違法論。依行政訴訟法第4 條第2 項逾越權
    限或濫用權力之行政處分，以違法論。
乙、被告主張之理由：
一、依訴願法第85條之規定為：「訴願之決定，自收受訴願書之
    次日起，應於3 個月內為之；必要時，得予延長，並通知訴
    願人及參加人。延長以1 次為限，最長不得逾2 個月。」、
    「前項期間，於依第57條但書規定補送訴願書者，自補送之
    次日起算，未為補送者，自補送期間屆滿之次日起算；其依
    第62條規定通知補正者，自補正之次日起算；未為補正者，
    自補正期間屆滿之次日起算。」上開規定規範對象並非原處
    分機關即被告，規範事項亦非被告提出答辯內容之期限。是
    以，原告以被告未依內政部94年12月13日台內訴字第094000
    28293 號函，於文到20日內「重新審查原處分是否合法妥當
    ，並檢討應否自行撤銷或變更原處分，或檢齊本案原處分相
    關案卷，針對訴願理由依法詳實答辯，並將答辯副本抄送訴
    願人。」而請求撤銷原處分，即與法不合。
二、被告確實於95年1 月18日收受前揭內政部函文，且該函文內
    容僅是通知被告：原告已直接向訴願機關提出訴願，請被告
    依訴願法第59條、第58條第2 項至4 項之規定辦理，並無逾
    期未提出之法律效果。顯見被告並無謊稱收受函文日期之必
    要及可能，此並有收文戳章可稽。
三、原告92年、93年之年終考績皆考列乙等，原告並不爭執。原
    告明知其不具公務人員訓練進修法第9 條、施行細則第13條
    及被告2 年制技術系入學考試招生簡章之資格，卻又恣意報
    考，應有投機之主觀意思。
四、否准原告報考之原處分機關實為海洋巡防總局：
  (一)原告之服務機關即海洋巡防總局為原告報考資格之初審機關
    依招生簡章第陸、三大點所規定「應考人自行將各項報名書
    表於報名截止日前送交服務機關初審。」第陸、四大點規定
    「服務機關於94年6 月2 日前完成初審並備文造冊轉送本校
    複審，合格後發給准考證，不合格者，退還所繳費用．．．
    。」是以原告報考資格之初審機關為其服務機關即海洋巡防
    總局。
  (二)被告2 年制技術系招生屬公務人員訓練進修法規範之入學進
    修，應依該法及施行細則規定辦理。而依公務員訓練第9 條
    第2 項之規定「選送進修須經服務機關甄審委員會審議通過
    ，並經機關首長核定。」是以服務機關之首長有准否該機關
    人員進修之權限，即該機關首長得依報考人之工作表現、機
    關人力之調配狀況作整體考量後，據以核定選送進修人員，
    是選送機關人員進修之准否權，專屬服務機關首長。於本案
    中，原告是否准予進修之審核權限即屬海洋巡防總局。
  (三)海洋巡防總局初審後，認定原告不符合招生簡章之報考資格
    ，原告於報名後，經其服務機關依上開規定審查報考資格時
    ，發現原告92年及93年之年終考績皆考列乙等，與招生簡章
    第伍、第三大點所訂報考資格「最近2 年年終考績（成）1
    年列甲等、1 年列乙等以上。」之規定不合，認定原告不符
    合報名資格，乃於94年6 月2 日以洋局習字第0940012268號
    函，將審查結果正式函知被告並副知原告之服務單位即海洋
    巡防總局第10海巡隊，明確敘明「報名人員共計90名，其中
    4 名不符合報名資格：甲○○暨李建志：未符考績需列1 年
    甲等、1 年乙等以上。．．．」否准原告應考資格，被告僅
    是依海洋巡防總局之審查結果退費。
  (四)綜上，原告是否符合招生資格之初審機關，及原告得否進修
    之決定機關均為海洋巡防總局，被告依法必須依據海洋巡防
    總局之審查結果辦理，不得違反。故被告必須依招生規定退
    還原告之報名費。因此本案之原處分機關應係海洋巡防總局
    ，而非被告。
五、招生簡章中就報考資格為考績限制乃係依據法規訂定，且有
    實際必要性。退萬步言，即便鈞院以為被告為原處分機關，
    則因被告之招生簡章及退費予原告均依法辦理，故原處分並
    無違法：
  (一)被告2 年制技術系班之招生對象為經銓敘合格實授之現職警
    察、消防或海洋巡防總局所屬具警察身分人員，入學時帶薪
    全時進修，依中央警察大學大學部、2 年制技術系班招生作
    業辦法第1 條規定：「本辦法依據大學法第22條暨其施行細
    則第18條訂定之。」第6 條規定：「2 年制技術系班招生考
    試之報考資格為中央警察大學（前身為中央警官學校）專修
    科或台灣警察專科學校專科警員班或其他教育部認可之國內
    外大專院校畢業經銓敘合格實授之現任警察或消防人員，符
    合簡章中關於其服務年限及考績之規定者。海岸巡防署所屬
    現任人員符合前項資格者，得報名參加2 年制技術系班招生
    考試，惟具有其他教育部認可之國內外大專院校畢業，但未
    曾受中央警察大學（前身為中央警官學校）或台灣警察專科
    學校9 個月以上訓練者，不得報考。依『中央警察大學接受
    保送生甄選或甄試入學辦法』報考者亦同。」故被告2 年制
    技術系班之招生對象為經銓敘合格實授之現職警察、消防或
    海洋巡防總局所屬具警察身分人員，入學時帶薪全時進修。
  (二)公務人員訓練進修法第8 條規定：「公務人員進修分為入學
    進修、選修學分及專題研究，其方式如下：一國內外專科以
    上學校入學進修或選修學分。二．．．。前項進修得以公餘
    、部分辦公時間或全時進修行之。」同法施行細則第2 條第
    1 款規定：「本法適用對象如下：一各機關（構）學校組織
    編制中依法任用、派用之有給專任人員。」而被告為教育部
    認定之公立大學，2 年制技術系招生對象為經銓敘合格實授
    之現職警察、消防或海洋巡防總局所屬具警察身分人員，入
    學就讀被告2 年制技術系之警察人員在學期間為帶職帶薪全
    時進修，且畢業時即取得學士學位，故其性質屬公務人員訓
    練進修法規範之入學進修。
  (三)依公務人員訓練進修法第9 條規定：「各機關學校選送進修
    之公務人員，應具有下列基本條件：一服務成績優良，具有
    發展潛力者。二具有外語能力者。但國內進修及經各主管機
    關核准之團體專題研究者，不在此限。」「前項選送進修須
    經服務機關甄審委員會審議通過，並經機關首長核定。」因
    此，該條文規定乃適用於全部之公務人員訓練、進修，只要
    公務人員進修，均需服務機關甄審委員會審議通過，原告主
    張「警員破槍擊要犯，破大案，破格升官，須要到警大進修
    才須甄審委員會議通過，並經機關首長核定之。並非考績甲
    等才須甄審委員會審議通過才能報考。」云云即非可採。至
    於何謂「服務成績優良」依同法施行細則第13條第1 款規定
    ：「本法第9 條第1 項第1 款所稱服務成績優良，具有發展
    潛力者，指具備下列各款資格人員：一最近2 年年終考績（
    成）1 年列甲等、1 年列乙等以上，並未受刑事處罰、懲戒
    處分或平時考核記過以上懲處者。二在任職期間工作績效優
    良，有具體事績者。」因此，被告才於招生簡章中明列與施
    行細則相同之標準，是以被告招生簡章明訂報考人員須「最
    近2 年年終考績（成）1 年列甲等、1 年列乙等以上」始可
    報考，完全合於法令規定，並無違法不當，被告並未以行政
    命令增加法令所無之限制。
  (四)考績限制有其必要性：揆諸公務人員訓練進修法第9 條、施
    行細則第13條規定，其意旨在於提示並鼓勵公務人員應先戮
    力從公，做好本職工作，始能獲得服務機關選送進修機會；
    而非忽視本職工作，只專注於自身之進修。
六、被告系爭招生簡章係嚴格遵守相關法令而訂定：
  (一)被告為警察教育單位，同時受教育部及內政部之監督指導。
    依內政部組織法第8 條：「內政部設中央警察大學，以研究
    高深警察學術，培養警察專門人才為宗旨；其組織以法律定
    之。」又中央警察大學組織條例第2 條：「中央警察大學隸
    屬內政部，以研究高深警察學術，培養警察專門人才為宗旨
    ，並依大學法有關規定，兼受教育部之指導。」大學法第22
    條第4 項規定：「前3 項之公開招生辦法由學校擬定，報請
    教育部核定後實施。」大學法施行細則第18條規定：「各大
    學招生，應組織招生委員會辦理招生作業，．．．。前項招
    生辦法，由學校擬定，報請教育部核定。」故被告為警察教
    育單位，同時依相關規定辦理招生事宜。
  (二)被告訂定「中央警察大學大學部、2 年制技術系班招生作業
    辦法」，報請教育部核定，經教育部於90年4 月24日以台（
    90）高(一)字第90052786號函准予核備，被告並依該辦法將報
    名程序、報考資格、．．．及其他有關事項明定於招生簡章
    中。簡章草案經被告招生委員會審查後，即報請內政部核定
    ，並經內政部94年5 月3 日以內授警字第0940100544號函核
    定在案。
  (三)是以，系爭招生簡章制定及內容均係依據法令制定，符合大
    學自治範圍，且經主管監督之內政部核定在案，並無任何違
    法之處。
七、原告報考資格之審查程序亦依相關規定進行：
  (一)招生簡章依公務人員訓練進修法第9 條第2 項之規定，交由
    應考人之服務機關作報考資格初審。是以招生簡章第陸、三
    大點規定：「應考人自行將各項報名書表於報名截止日前送
    交服務機關初審。」第陸、第四大點規定：「服務機關．．
    ．完成初審並備文造冊轉送本校複審，合格後發給准考證，
    不合格者，退還所繳費用。」原告報名後，該服務機關海洋
    巡防總局依據前述相關法令及招生簡章之規定，進行考生資
    格審查，程序合法。
  (二)海洋巡防總局審查後，認原告未具報考資格，否准原告報考
    資格之程序。又原告之報考資格不合公務人員訓練進修法第
    9 條、施行細則第13條及招生簡章第伍、第三大點之規定，
    海洋巡防總局乃判定原告報考資格不合格，否准原告報考後
    ，亦依規定將審查結果造冊陳請該機關首長核定，正式備文
    函知被告，亦即考生資格審查之程序完全依相關規定進行，
    並無違誤。
八、原告主張依據警察教育條例第5 條規定，報考警大資格並無
    考績甲、乙等限制云云。惟查，該條第1 項是在規定警察大
    學所設立之學系及研究所，與入學資格限制無關。第2 項則
    是規定招生規定之擬定及核定備查之主體。第3 項雖規定警
    察大學得甄選或甄試符合一定學歷之人入學，惟何謂「成績
    特優」「具特殊專長」，即「入學資格、條件、名額及甄選
    或甄試程序之辦法，則由內政部定之」，亦即，該條項僅作
    概括規定，至於細部規定，則授權內政部定之，並非如原告
    主張係就報考資格為全部之規範。而被告之招生辦法業經教
    育部核定，招生簡章亦經內政部核定在案，故原告之主張並
    無理由。
九、原告謂被告2 年制技術系招生考試有許多弊端違背法令及憲
    法第18條（人民有應考試、服公職之權）云云。與事實不符
    ：
  (一)被告招生簡章限制報考人之最近2 年考績，乃是依據相關法
    令所制定。且被告亦已基於保障原告權益，退還其報名費，
    相關處理方式及程序並無違誤。
  (二)其次憲法第18條規定人民有應考試之權利，乃是指應公務人
    員考試，取得公職之權利，非指學校之入學考試。因此，原
    告之此項主張與法不合。
    理  由
一、按「公務人員進修分為入學進修、選修學分及專題研究，其
    方式如下：一國內外專科以上學校入學進修或選修學分。二
    ．．．。前項進修得以公餘、部分辦公時間或全時進修行之
    。」、「各機關學校選送進修之公務人員，應具有下列基本
    條件：一服務成績優良，具有發展潛力者。二具有外語能力
    者。但國內進修及經各主管機關核准之團體專題研究者，不
    在此限（第1 項）。前項選送進修須經服務機關甄審委員會
    審議通過，並經機關首長核定。（第2 項）」公務人員訓練
    進修法第8 條、第9 條分別定有明文。次按「本法適用對象
    如下：一各機關（構）學校組織編制中依法任用、派用之有
    給專任人員。」、「本法第9 條第1 項第1 款所稱服務成績
    優良，具有發展潛力者，指具備下列各款資格人員：一最近
    2 年年終考績（成）1 年列甲等、1 年列乙等以上，並未受
    刑事處罰、懲戒處分或平時考核記過以上懲處者。二在任職
    期間工作績效優良，有具體事績者。」同法施行細則第2 條
    第1 款、第13條第1 款亦分別定有明文。上揭公務人員進修
    法適用於全部之公務人員訓練、進修。次查被告為教育部認
    定之公立大學，2 年制技術系招生對象為經銓敘合格實授之
    現職警察、消防或海洋巡防總局所屬具警察身分人員，入學
    就讀被告2 年制技術系之警察人員在學期間為帶職帶薪全時
    進修，且畢業時即取得學士學位，故其性質屬公務人員訓練
    進修法規範之入學進修。再按「本辦法依據大學法第22條暨
    其施行細則第18條訂定之。」、「2 年制技術系班招生考試
    之報考資格為中央警察大學（前身為中央警官學校）專修科
    或台灣警察專科學校專科警員班或其他教育部認可之國內外
    大專院校畢業經銓敘合格實授之現任警察或消防人員，符合
    簡章中關於其服務年限及考績之規定者。海岸巡防署所屬現
    任人員符合前項資格者，得報名參加2 年制技術系班招生考
    試，惟具有其他教育部認可之國內外大專院校畢業，但未曾
    受中央警察大學（前身為中央警官學校）或台灣警察專科學
    校9 個月以上訓練者，不得報考。依『中央警察大學接受保
    送生甄選或甄試入學辦法』報考者亦同。」被告大學部、2
    年制技術系班招生作業辦法第1 條、第6 條定有明文。又被
    告94學年度學士班2 年制技術系入學考試招生簡章伍、報考
    資格規定：「考生須同時符合下列各項資格：一經銓敘合格
    實授，年齡在52歲以下（民國42年1 月1 日以後出生）品行
    端正，體格健全，無不良嗜好之現職警察、消防或行政院海
    岸巡防署海洋巡防總局所屬具警察身分人員。二具有下列學
    歷資格之一，且已在警察、消防機關或行政院海岸巡防署海
    洋巡防總局暨所屬機關服務滿1 年（自取得各該學歷起算至
    註冊日止）者，即自取得下列4 項資格之一後起算，在警察
    、消防或海巡機關服務滿1 年者（算至94年8 月29日止）。
    ．．．三最近2 年（92、93年）年終考績（成）1 年列甲等
    、1 年列乙等以上。．．．」陸、報名手續規定：「．．．
    三應考人自行將各項報名書表於報名截止日前送交服務機關
    初審。．．．四服務機關於94年6 月2 日前完成初審並備文
    造冊轉送本校複審，合格後發給准考證，不合格者，退還所
    繳費用。．．．」
二、原告係現職海洋巡防總局所屬第10海巡隊人員，報名參加被
    告94學年度2 年制技術系入學考試，報名後經海洋巡防總局
    審查報考資格時，發現原告92年及93年之年終考績均考列乙
    等，與被告招生簡章所訂報考資格「最近2 年（92、93年）
    年終考績（成）1 年列甲等、1 年列乙等以上」之規定不合
    ，乃以94年6 月2 日洋局習字第0940012268號函報被告，被
    告乃以原處分退還原告報考上揭考試之報名費，有上開海洋
    巡防總局94年6 月2 日洋局習字第0940012268號函及原處分
    附卷可稽，亦為原告所不爭執，自堪信為真正。則本件原告
    既報名參加被告94學年度2 年制技術系入學考試，被告為舉
    辦該考試之機關，且被告退還原告上揭報考所繳報名費之原
    處分，乃有拒絕原告報考上揭考試之法律效果，自屬被告所
    為之行政處分，又參以原告所參加之上揭考試業已舉辦考試
    完畢，原告認原處分違法，造成其權益受損，自有受確認判
    決之法律上利益，得提起本件確認原處分違法之訴，被告抗
    辯原處分機關應為原告任職之海洋巡防總局云云，尚不足採
    。
三、原告主張被告94學年度學士班2 年制技術系入學考試招生簡
    章規定限制最近2 年年終考績1 年列甲等、1 年列乙等以上
    始可報考之規定，圖利特定人；又警察教育條例並未增加考
    績事項，被告利用行政命令來設定考績甲等始能報考警察大
    學2 年制技術系是違法的，不應用不客觀不公平之考績制來
    剝奪考試權利云云。惟查：
  (一)被告為警察教育單位，同時受教育部及內政部之監督指導，
    依內政部組織法第8 條：「內政部設中央警察大學，以研究
    高深警察學術，培養警察專門人才為宗旨；其組織以法律定
    之。」復依中央警察大學組織條例第2 條：「中央警察大學
    隸屬內政部，以研究高深警察學術，培養警察專門人才為宗
    旨，並依大學法有關規定，兼受教育部之指導。」大學法第
    22條第4 項規定：「前3 項之公開招生辦法由學校擬定，報
    請教育部核定後實施。」大學法施行細則第18條規定：「各
    大學招生，應組織招生委員會辦理招生作業，．．．。前項
    招生辦法，由學校擬定，報請教育部核定。」故被告為警察
    教育單位，依相關規定辦理招生事宜，自無不合。復參以被
    告訂定「被告大學部、2 年制技術系班招生作業辦法」，報
    請教育部核定，經教育部於90年4 月24日以台（90）高(一)字
    第90052786號函准予核備，被告並依該辦法將報名程序、報
    考資格、．．．及其他有關事項明定於招生簡章中。簡章草
    案經被告招生委員會審查後，即報請內政部核定，並經內政
    部94年5 月3 日以內授警字第094010 0544 號函核定在案，
    此有上揭函文附本院卷可參。因此，被告94學年度學士班2
    年制技術系入學考試招生簡章制定及內容均係依據法令制定
    ，符合大學自治範圍，且經主管監督之內政部核定在案，並
    無任何違法之處，又被告為警察教育單位，依相關規定辦理
    招生事宜，自無不合。
  (二)次依被告大學部、2 年制技術系班招生作業辦法相關規定可
    知，被告之2 年制技術系招生對象為經銓敘合格實授之現職
    警察、消防或海洋巡防總局所屬具有警察身分人員，在學期
    間為帶職帶薪全時進修，屬公務人員訓練進修事項。復依公
    務人員訓練進修法第9 條規定可知，業就各機關學校選送進
    修之公務員應具備條件予以規範，且依同法施行細則第13條
    規定，亦就同法第9 條第1 項第1 款所稱服務成績優良，具
    有發展潛力者之具備資格予以明訂為1.最近2 年年終考績（
    成）1 年列甲等、1 年列乙等以上，並未受刑事處罰、懲戒
    處分或平時考核記過以上懲處者。2.在任職期間工作績效優
    良，有具體事績者。揆諸公務人員訓練進修法第9 條、施行
    細則第13條規定，其意旨在於提示並鼓勵公務人員應先戮力
    從公，做好本職工作，始能獲得服務機關選送進修機會；而
    非忽視本職工作，只專注於自身之進修，自無不合。故依上
    揭規定，被告自可將考績及懲處情形之限制列入報考資格，
    被告於上揭招生簡章中明列與施行細則相同之標準，明訂報
    考人員須「最近2 年年終考績（成）1 年列甲等、1 年列乙
    等以上」始可報考，乃符合上揭法令規定，並無違法或不當
    之處，難認被告有何以行政命令增加法令所無之限制之情形
    ，原告此項主張不足採信。
  (三)至原告主張依據警察教育條例第5 條規定，報考警大資格並
    無考績甲、乙等限制云云。惟查，警察教育條例第5 條規定
    「警察大學設下列系、所．．．（第1 項）。前項各系、所
    之招生規定，由警察大學擬訂，層報內政部核定後，轉報教
    育部備查（第2 項）。警察大學各學系及2 年制技術系，得
    甄選或甄試警察專科學校成績特優或具特殊專長人員入學；
    其入學資格、條件、名額及甄選或甄試程序之辦法，由內政
    部定之（第3 項）。」由上可知，第1 項係規定警察大學所
    設立之學系及研究所，與入學資格限制無關。第2 項則係規
    定招生規定之擬定及核定備查之主體。第3 項雖規定警察大
    學得甄選或甄試符合一定學歷之人入學，惟何謂「成績特優
    」「具特殊專長」，即「入學資格、條件、名額及甄選或甄
    試程序之辦法，則由內政部定之」，亦即，該條項僅作概括
    規定，至於細部規定，則授權內政部定之，並非如原告主張
    係就報考資格為全部之規範。而本件被告之招生辦法業經教
    育部核定，上揭招生簡章亦經內政部核定在案，已如上述，
    難認該招生簡章所設報考資格應受考績限制規定，違反警察
    教育條例第5 條之規定，原告此項主張顯係誤會，亦不足取
    。
  (四)至原告主張被告2 年制技術系招生考試之報考設考績限制，
    違反及憲法第18條之人民有應考試、服公職之權利云云。然
    查憲法第18條規定人民有應考試之權利，乃是指應公務人員
  　考試，取得公職之權利，非指學校之入學考試。因此，原告
    此項主張亦顯與法不合，不足採信。
  (五)末查，上揭招生簡章依公務人員訓練進修法第9 條第2 項之
    規定，交由應考人之服務機關作報考資格初審。是以招生簡
    章第陸、三大點規定：「應考人自行將各項報名書表於報名
    截止日前送交服務機關初審。」第陸、第四大點規定：「服
    務機關．．．完成初審並備文造冊轉送本校複審，合格後發
    給准考證，不合格者，退還所繳費用。」查原告考績確有不
    符合最近2 年，1 年列甲等、1 年列乙等以上之規定，已據
    原告自承在卷，則原告報名後，該服務機關海洋巡防總局依
    據前述相關法令及招生簡章之規定，進行考生資格審查，程
    序即屬合法；又海洋巡防總局審查後，認原告之報考資格不
    合公務人員訓練進修法第9 條、施行細則第13條及招生簡章
    第伍、第三大點之規定，乃判定原告報考資格不合格，亦依
    規定將審查結果造冊陳請該機關首長核定，正式備文函知被
    告，並無違誤；再被告經複審後，認原告確不合格，因此被
    告認原告不符招生簡章報考資格，以本件原處分退還原告報
    名費，否准其報考，並退還原告所繳費用，核無不合。查上
    揭相關處理方式及程序均難認有何違誤之處，原告主張被告
    所為原處分違法，殊不足取。
四、綜上所述，原告參加被告辦理之94學年度學士班2 年制技術
    系入學考試，因原告未符最近2 年（92、93年）考績1 年甲
    等、1 年乙等資格，經被告審查不合格，依簡章規定予以退
    還其所繳之報名費，經核其認事用法並無違誤，訴願決定予
    以維持，亦無不合。原告猶執前詞，訴請確認原處分違法，
    為無理由，應予駁回。
五、本件事證已臻明確，兩造其餘之主張、陳述均與本件判決結
    果不生影響，故不逐一論述，併予敘明。
據上論結，本件原告之訴為無理由，爰依行政訴訟法第98條第3
項前段，判決如主文。
中　　華　　民　　國　　96　　年　 　1　　月　 11  　 日
                       第三庭審判長法  官　姜素娥
                                   法  官  吳東都
                                   法  官  陳秀
上為正本係照原本作成。
如不服本判決，應於送達後20日內，向本院提出上訴狀並表明上
訴理由，如於本判決宣示後送達前提起上訴者，應於判決送達後
20日內補提上訴理由書（須按他造人數附繕本）。
中　　華　　民　　國　　96　　年　 　1　　月　 11  　 日
 　　  　　　　　　　 　　  　     書記官  楊子鋒
